臺灣新北地方法院民事判決
111年度簡上附民移簡字第32號
原      告  吳勳宥  

被      告  蘇育陞  



上列當事人間請求侵權行為損害賠償事件，原告提起刑事附帶民
事訴訟，經本院刑事庭裁定移送前來（110年度簡上附民字第61
號），本院於民國111年7月29日言詞辯論終結，判決如下：
    主      文
被告應給付原告新臺幣10萬元，及自民國110年11月12日起至清
償日止，按年息5%計算之利息。
原告其餘之訴駁回。
訴訟費用由被告負擔1/2，餘由原告負擔。
　　事實及理由
壹、程序方面:
    按對於第一審刑事簡易判決向地方法院刑事合議庭提起上訴
    後，被害人始提起刑事附帶民事訴訟，而經該刑事庭以附帶
    民事訴訟確係繁雜，非經長久時日不能終結其審判，以裁定
    移送於該法院民事庭者，其所謂法院民事庭，自指第二審之
    地方法院民事合議庭而言（最高法院95年度台簡抗字第3號
    裁定意旨參照）。查本件原告係於被告對本院第一審刑事簡
    易判決提起上訴後，始於本院刑事庭110年度簡上字第327號
    第二審刑事案件審理中，提起附帶民事訴訟事件（110年度
    簡上附民字第61號），由本院刑事庭合議庭裁定移送本院民
    事庭，揆諸上開說明，自應由本院民事第二審合議庭審判，
    合先敘明。
貳、實體方面:
一、原告主張：
　  被告與伊原為男女朋友關係，兩人因故有感情糾紛，被告竟
    基於恐嚇危害安全之犯意，於民國109年10月07日15時55分
    許，以電話與伊通話，於通話時對伊恐嚇：「會出人命阿，
    我是不知道啦。對阿，齁齁，你們好好玩啊，你們玩這麼大
    蛤，玩火嘛！對不對？…，我只是告訴我的好朋友而已，他
    怎樣做不甘我的事，他硬要幫我出這口氣，自己小心，你們
    可能每天會過著膽戰心驚，我不知道喔，…因為以後會出甚
    麼事，我不知道，…，你趕快過去吧！掰掰，蛤，我就看你
    表姊跟那個阿清能保護你多久，…，我要讓你的家人知道講
    那種話要付出代價。」，致伊心生畏懼(下稱109年10月07日
    恐嚇行為)。被告復於109年10月10日13時許，在新北市○○區
    ○○路000巷00號附近，與伊發生口角，伊欲離開時，被告竟
    基於妨害自由之犯意，勾住伊之脖子，並將伊抓回，不讓其
    離去，直至伊之同事前來，被告始離開現場(下稱109年10月
    10日強制行為)，伊因被告於109年10月7日之恐嚇行為、於1
    09年10月10日之強制行為，造成伊有睡眠障礙，經常從夢中
    驚醒，每次開庭均使伊感到緊張、害怕，身心靈經常處於驚
    恐狀態，導致伊必須去看身心科，靠藥物才能放鬆，伊自得
    依民法第184條、第195條等規定請求被告就2次侵權行為各
    賠償精神慰撫金新臺幣（下同）10萬元。並聲明：被告應給
    付原告20萬元，及自起訴狀繕本送達翌日起至清償日止，按
    年息5％計算之利息。
二、被告則以：
　　對於原告主張之侵權行為事實不爭執，但原告請求之金額過
    高等語資為抗辯。答辯聲明：原告之訴駁回。　　
三、得心證之理由：
(ㄧ)按因故意或過失，不法侵害他人之權利者，負損害賠償責任
    ；不法侵害他人之身體或健康者，對於被害人因此喪失或減
    少勞動能力或增加生活上之需要時，應負損害賠償責任；不
    法侵害他人之身體、健康、名譽、自由、信用、隱私、貞操
    ，或不法侵害其他人格法益而情節重大者，被害人雖非財產
    上之損害，亦得請求賠償相當之金額，此觀民法第184條第1
    項前段、第193條第1項、第195條第1項前段規定即明。
(二)經查，兩造原為男女朋友關係，因故有感情糾紛，被告於10
    9年10月07日15時55分許，以電話與原告通話時對原告恐嚇
    ：「會出人命阿，我是不知道啦。對阿，齁齁，你們好好玩
    啊，你們玩這麼大蛤，玩火嘛！對不對？…，我只是告訴我
    的好朋友而已，他怎樣做不甘我的事，他硬要幫我出這口氣
    ，自己小心，你們可能每天會過著膽戰心驚，我不知道喔，
    …因為以後會出甚麼事，我不知道，…，你趕快過去吧！掰掰
    ，蛤，我就看你表姊跟那個阿清能保護你多久，…，我要讓
    你的家人知道講那種話要付出代價。」，致原告心生畏懼。
    被告復於109年10月10日13時許，在新北市○○區○○路000巷00
    號附近，與原告發生口角，原告欲離開時，被告竟勾住原告
    之脖子，並將其抓回，不讓其離去。經臺灣新北地方檢察署
    檢察官110年度偵字第5103號聲請簡易判決處刑，本院刑事
    庭110年度簡字第1462號以被告犯恐嚇危害安全罪處拘役30
    日，及犯強制罪處拘役50日，應執行拘役70日，均得易科罰
    金，被告不服該判決提起上訴，本院刑事庭以110年度簡上
    字第327號駁回上訴確定，業經本院調取刑事案卷全卷核閱
    無訛，且被告對於原告主張之侵權行為事實不爭執（見本院
    卷第46頁），堪認被告對原告確有故意侵害精神及身體自由
    權，則原告依據前開規定，請求被告負侵權行為損害賠償責
    任，即屬有據。
(三)按不法侵害他人之身體、健康者，被害人雖非財產上之損害
    ，亦得請求賠償相當之金額，民法第195條第1項前段規定甚
    明。慰藉金之賠償須以人格權遭遇侵害，使精神上受有痛苦
    為必要，其核給之標準固與財產上損害之計算不同，然非不
    可斟酌雙方身分資力與加害程度，及其他各種情形核定相當
    之數額（最高法院51年台上字第223號判決意旨參照）。而
    非財產上損害之慰撫金數額，究竟若干為適當，應斟酌兩造
    身分、地位及經濟狀況，俾為審判之依據（最高法院86年度
    台上字第511號判決意旨參照）。原告於109年10月07日遭被
    告言語恐嚇、於109年10月10日遭被告為強制之行為，衡情
    其精神確受有相當之痛苦，原告請求被告賠償非財產上之損
    害，洵屬有據。審酌原告為大學畢業，擔任居家服務員，每
    月薪資約3萬多元，名下無不動產；被告為研究所畢業，目
    前無業，名下無不動產，業據兩造陳明在卷，並有稅務電子
    閘門財產所得調件明細表可參（見本院卷第46頁及限閱卷宗
    ），及兩造身分、地位、資力及財產狀況，被告實施故意侵
    權行為之手段，對原告造成恐懼及痛苦程度等一切情狀，認
    被告就109年10月07日恐嚇行為賠償原告精神慰撫金4萬元、
    被告就109年10月10日強制行為賠償原告精神慰撫金6萬元為
    適當，原告逾此部分之請求，不應准許。
四、綜上所述，原告依民法第184條第1項前段、第195條第1項前
    段規定，請求被告給付精神慰撫金10萬元，及自起訴狀繕本
    送達翌日即110年11月12日起至清償日止按年息5%計算之利
    息，核屬有據，應予准許，逾此部分之請求，為無理由，應
    予駁回。
五、本件事證已臻明確，兩造其餘之攻擊或防禦方法及所用之證
    據，經本院斟酌後，認為均不足以影響本判決之結果，茲不
    逐一論列，附此敘明。
六、訴訟費用負擔之依據：民事訴訟法第79條。 　
中　　華　　民　　國　　111 　年　　8 　　月　　12　　日
                  民事第三庭  審判長法  官  饒金鳳
　　　　　　　　　
                                    法  官  許珮育
　　　　　　　　　　　　　　　　　　
                                    法  官  黃繼瑜
以上正本證明與原本無異。
本判決不得上訴。
中　　華　　民　　國　　111 　年　　8 　　月　　12　　日
                                    書記官  李依芳